# 高新技术企业购置设备优惠政策相关问题

提问人：wx_63e3774a917d 时间：2023-02-08 18:50:14
陈老师，您好！
根据国家税务总局 9 月 28 日发布的“高新技术企业在 2022 年 10 月 1 日至 2022 年 12 月 31 日期间新购置的设备、器具，允许当年一次性全额在计算应纳税所得额时扣除，并允许在税前实行100%加计扣除”这一政策，有以下 2 个问题请教下：
1 、对于研发用设备， 2022 年享受一次性全额扣除、100%加计扣除后，以后年度计算企业所得税时，相关的折旧金额纳税调增、计提的递延所得税负债逐年转回，那研发费用加计扣除是否需要剔除折旧呢？
2 、对于享受优惠的设备，发票、付款都在 4 季度，但未达到预定可使用状态，会计上不符合固定资产入账条件，是否先入账、再冲回比较合适？
感谢陈老师

回答人：chenyiwei
1 、加计扣除金额是基于税法上认可在税前扣除的本期研发支出。既然研发用设备在购入时已经一次性扣除其全部购置成本，并已享受加计扣除，则后续折旧不能再税前扣除，自然也就不存在对折旧再次享受加计扣除的问题。
2 、也可以这样处理，关键是要确保最终的年度财务报表和年度纳税申报均分别符合会计准则和税收规定。